Minutes et répertoires du notaire Pierre CADOT, 12 septembre 1697 - 4 février 1726 (étude V)
Archives nationales
- Minutes de Pierre CADOT, 12 septembre 1697 - 1731; MC/ET/V/244 - MC/ET/V/367
  - Minutes. 1722, janvier - 1722, juin, janvier 1722 - juin 1722; MC/ET/V/319
    - Lequin (Barthélemy), marchand orfèvre, rue de la Juiverie § Bail à .., 1er juin 1722; MC/ET/V/319
      bail; Lequin, Barthélemy
  - Minutes. 1722, juillet - 1722, décembre, juillet 1722 - décembre 1722; MC/ET/V/320
    - Delamouche (sieur) maître maçon rue de Clery § Obligation, 19 juillet 1722; MC/ET/V/320
      obligation; Delamouche, M.
    - Mercier (Charles), maître peintre, quai Pelletier § Mariage de la fille de .., 21 septembre 1722; MC/ET/V/320
      contrat de mariage; Mercier, Charles
    - Regeau (François) entrepreneur de maçonnerie rue de Reuilly § Vente, 28 octobre 1722; MC/ET/V/320
      acte de vente; Regeau, François
    - Malardot (Charles) maître arquebusier; rue de Bourbon § bail à -, 21 novembre 1722; MC/ET/V/320
      bail; Malardot, Charles
    - Azon (Christophe) maître doreur sur bois rue Jean de Lespine § Apprentissage, 23 novembre 1722; MC/ET/V/320
      contrat d'apprentissage; Azon, Christophe
    - doreur sur bois (apprentissage) § Geneviève Duclos, veuve de Gilbert Bourgeois, chef de cuisine de M. d'Ormesson, met son fils Claude Bourgeois, âgé de 16 ans, pour 5 ans, chez Christophe Azon, maître doreur sur bois, Logé et nourri, sa mère le blanchira S. d. d., 23 novembre 1722; MC/ET/V/320
    - Ladoué (Jean Jacques) maître menuisier rue de Paradis § Apprentissage, 30 novembre 1722; MC/ET/V/320
      contrat d'apprentissage; Ladoué, Jean Jacques
    - Menuisier (apprentissage) § Jean-Baptiste Vageuil, met son fils Jacques Vageuil, âgé de 22 ans, comme apprenti, chez Jean Jacques Ladoué, maître menuisier, logé, nourri, blanchi. Moyennant 75 livres., 30 novembre 1722; MC/ET/V/320
      contrat d'apprentissage; Vageuil, Jean-Baptiste; Vageuil, Jacques; Ladoué, Jean Jacques
    - Noël (Germain), menuisier, à Chaillot § Transaction de la veuve de .., 18 décembre 1722; MC/ET/V/320
      accord; Noël, Germain
  - Minutes. 1723, janvier - 1723, mai, janvier 1723 - mai 1723; MC/ET/V/321
    - DELABORDE (Nicolas) Maître tireur d'or Rue Guérin § Renonciation .., 23 février 1722; MC/ET/V/321
      Delaborde, Nicolas
    - LANDRY (Pierre Nicolas) Maître maçon Rue Saint-François au Marais § Rémission et quittance, 12 février 1723; MC/ET/V/321
      quittance; Landry, Pierre Nicolas
    - BERGER (Georges) menuisier Rue du Roulle § Procuration donner par .., 14 mars 1723; MC/ET/V/321
      procuration; Berger, Georges
    - DAVAUX (François) Maître brodeur Paris Rue de la Barellerie § Constitution de rente par .., 20 mars 1723; MC/ET/V/321
      constitution de rente; Davaux, François
    - Millard (Toussaint), menuisier, à Saint-Germain-en-Laye § Constitution de rente, 20 mars 1723; MC/ET/V/321
      constitution de rente; Millard, Toussaint
    - SARDA (Jean) Architecte voyer de la ville Versailles § Notoriété déposée .., 22 mars 1723; MC/ET/V/321
      Sarda, Jean
    - CROQUOISON (Jacques) Entrepreneur de bâtiments Versailles § Notoriété déposée .., 22 mars 1723; MC/ET/V/321
    - LECOMTE (Thomas) Maître maçon Rue de la Tannerie § quittance donnée .., 23 mars 1723; MC/ET/V/321
      quittance; Lecomte, Thomas
    - DUBOIS (Philippe) Maître menuisier Rue de l'Estrapade. § quittance donnée par .., 23 mars 1723; MC/ET/V/321
      quittance; Dubois, Philippe
    - RATTIER (Louis) Maître Serrurier Rue de la Tixanderie § mainlevée, 9 avril 1723; MC/ET/V/321
      Rattier, Louis
    - FLEURY (Nicolas) Menuisier demeurant au Breuil § Constitution de rente viagère pour le fils et la fille de .., 23 avril 1723; MC/ET/V/321
      constitution de rente; Fleury, Nicolas
    - LELOY (Michel) Potier pétain Rue Bordes § Constitutions de rente .., 23 avril 1723; MC/ET/V/321
      constitution de rente; Leloy, Michel
    - BUCHER (Louis) Maître Serrurier Paroisse Saint-Germain § Quittance donnée -, 23 mai 1723; MC/ET/V/321
      quittance; Bucher, Louis
  - Minutes. 1723, juin - 1723, décembre, juin 1723 - décembre 1723; MC/ET/V/322
    - Blanchard (François) graveur rue du Harlay § Décharge, 4 juin 1723; MC/ET/V/322
      Blanchard, François
    - Boulanger (Guillaume) maître doreur rue de la Verrerie § bail par .., 15 juin 1723; MC/ET/V/322
      bail; Boulanger, Guillaume
    - Quittance par Jean Lebel, maître peintre, et Marie-Élisabeth Babin, sa femme, demeurant place de Grève, à Claude Derot, tourneur, demeurant à Charly près de Château-Thierry, de la somme de 58 livres 15 sols pour le rachat de 50 sols de rente faisant partie des 20 livres de rente que les époux Derot se sont engagés à payer aux époux Lebel, aux termes du contrat de vente d'une maison et héritages sis à Charly, passé devant Baudin le 12 juin 1719, et 8 livres 15 sols d'arrérages., 22 juin 1723; MC/ET/V/322
      Documents du Minutier central concernant l'histoire de l'art (1700-1750), par Mireille Rambaud, tome II [études I à X, soit 2357 actes], Paris, Archives nationales, 1971, p. 312 (instrument de recherche imprimé dématérialisé, certaines notices sont plus détaillées dans la version intégrale accessible en ligne par la rubrique 'Autres instruments de recherche', voir contexte dans le Plan d’orientation général - Notaires de Paris, guides thématiques du Minutier).
    - Nolin (Nicolas), marchand orfèvre joaillier, rue Saint-Louis § Constitution, 13 août 1723; MC/ET/V/322
      constitution de rente; Nolin, Nicolas
    - Debauve (Mathieu) maître serrurier rue du Figuier § Obligation, 20 août 1723; MC/ET/V/322
      obligation; Debauve, Mathieu
    - Henry (Claude) maître serrurier rue du Figuier § Obligation, 20 août 1723; MC/ET/V/322
      obligation; Henry, Claude
    - Marchand (Jean), maître menuisier, rue Saint-Antoine § Titre nouvel, 26 août 1723; MC/ET/V/322
      titre nouvel; Marchand, Jean
    - Dicgne (Abraham) maître sculpteur rue Saint Denis § Transport de rente, 22 novembre 1723; MC/ET/V/322
      transport de droits; Dicgne, Abraham
    - Floquet (René) maçon rue de Moissy § Transport de droits, 30 novembre 1723; MC/ET/V/322
      transport de droits; Floquet, René
  - Minutes. 1724, janvier - 1724, avril, janvier 1724 - avril 1724; MC/ET/V/323
    - David (Adrien) maître menuisier rue de Vendôme § Cession, 28 janvier 1724; MC/ET/V/323
      David, Adrien
    - Herelle (Pierre) maître tapissier rue de Bercy § Transport de bail, 6 février 1724; MC/ET/V/323
      bail; Herelle, Pierre
    - Signatures de Jacques-Jules Gabriel, architecte, entrepreneur des bâtiments, et de Jeanne Gibert, sa femme, en qualité de beau-frère et de soeur du futur époux, au contrat de mariage entre Julien Gibert, maçon, fils de Pierre Gibert, jardinier, et de Marie Person, demeurant rue de Charonne, et Jeanne Aveline, fille de Jean Aveline, maître portefaix à Meaux, et de Nicole Mauclerc., 15 février 1724; MC/ET/V/323
      Documents du Minutier central concernant l'histoire de l'art (1700-1750), par Mireille Rambaud, tome II [études I à X, soit 2357 actes], Paris, Archives nationales, 1971, p. 86 (instrument de recherche imprimé dématérialisé, certaines notices sont plus détaillées dans la version intégrale accessible en ligne par la rubrique 'Autres instruments de recherche', voir contexte dans le Plan d’orientation général - Notaires de Paris, guides thématiques du Minutier).
    - Dubois (Pierre) maître menuisier rue de Perche § Surcis, 19 mars 1724; MC/ET/V/323
      Dubois, Pierre
    - Inventaire après décès de Claude Houarnet, femme de Jean Guitton, cordonnier privilégié de feue la reine, dressé à son domicile, rue d'Orléans, paroisse Saint-Eustache, à la requête de son époux, et de Guillaume Dugué, maître peintre et doreur, demeurant rue Saint-Honoré, paroisse Saint-Germain-l'Auxerrois, et Marguerite Houarnet, sa femme, soeur et héritière de la défunte., 22 mars 1724; MC/ET/V/323
      Les tableaux (nos 1 à 212) sont estimés par Pierre-Jacques van Merle, demeurant rue de Bièvre, et Charles Baco, demeurant quai des Morfondus, maîtres peintres.
      Loth et ses filles, dans le goût de Varège, b.b.d. n° 4 ... 40 l.
      Une Lucrèce, copiée d'après Netscher, b.b.d., n° 6 ... 60 l.
      Une Procession, d'après Paul Véronèse, b.b.d., n° 10 ... 25 l.
      Un Paysage, dans le goût d'Arthois, b.b.d., n° 14 ... 50 l.
      Le Centenier aux pieds de Jésus-Christ, petit tableau dans le goût du Bourdon, b.b.d., n° 22 ... 20 l.
      Le Mariage de la sainte Vierge, d'après Jouvenet, b.b.d., n° 23 ... 25 l.
      Bacchanale, d'après Carrache, n° 33 ... 35 l.
      Une Chambre de paysan avec une famille champêtre et des choux et des oignons, dans le goût de Teniers, b.b.d., n° 40 ... 25 l.
      Paysage dans lequel sont plusieurs animaux, sur cuivre, dans le goût de Bartholomé, n° 49 ... 35 l.
      Paysage avec des animaux sur le bord de l'eau, dont deux vaches, une blanche et l'autre rousse, dans le goût de Forest, b.b.d., n° 52 ... 40 l.
      Une Conversation, d'après Wateau, n° 63 ... 25 l.
      Vierge, d'après Léonard de Vinci, sur bois, b.b.d., n° 78. 110 l.
      Un tableau (titre illisible), d'après Coypel, b.b.d., n° 85 ... 25 l.
      Christ au jardin des olives, grand tableau d'après le Bassan, b.b.d., n° 88 ... 30 l.
      Paysage et figures de paysans, dans le goût de Fouquières, n° 97 ... 30 l.
      Petit amour qui mène des chiens sur le bord de l'eau, avec une autre petite figure, original du Romain, n° 107 ... 50 l.
      Paysage où il y a une chasse, petit tableau dans le goût de Both d'Italie, n° 108 ... 12 l.
      Paysage, du goût de Patel, grand tableau, n° 113 ... 50 l.
      Annonciation dans une perspective, grand tableau fait par Bombelli, n° 115 ... 100 l.
      Moïse sauvé des eaux, tableau d'environ 3 pieds de haut, d'après le Poussin, n° 137 ... 35 l.
      Buveurs, petit tableau d'environ deux pieds de long dans le goût de Teniers, b.b.d., n° 138 ... 6 l.
      Moïse trouvé sur les eaux, d'après Poussin, tableau de 4 pieds quelques pouces de long, n° 179, b.b.d. ... 30 l.
      Paysage, tableau d'environ 3 pieds de long, de Moyse 'soit-disant', n° 184, b.b.d. ... 70 l.
      Paysage, avec deux figures nues avec des draperies l'une bleue et l'autre rouge, de Colandon, n° 193, b.b.d. ... 28 l.
      - 188 tableaux sans noms d'auteurs, peints sur toile, sur bois, sur cuivre ou sur marbre, prisés entre 20 sols et 250 livres; sujets religieux, 69; mythologie, 33 (Psyché qui coupe les ailes à l'Amour, l'Amour qui rompt son arc; l'Amour qui vient pleurer sur ses blessures près de sa mère); histoire et batailles, 10; portraits, 5 (Louis XIV à cheval commandant à quelques bataillons; Catherine de Médicis); allégorie, 7; genre, 14 (Chambre hollandaise plafonnée et un dôme dans le milieu du plafond); paysages, 43 (dont un devant de cheminée); natures mortes, 4; sujet littéraire, 1; têtes, 2, ainsi que plusieurs bordures de bois sculpté.
      Le 6 avril, Jacques Helin, maître peintre, demeurant rue des Noyers, a réclamé quatre tableaux et deux bordures comme lui ayant été vendus par le sieur Guitton.
      Dans les papiers, mention d'un état, dressé le 29 décembre 1720, des tableaux achetés par le sieur Guitton et le sieur Laisné chez Mr. Pierre.
      Documents du Minutier central concernant l'histoire de l'art (1700-1750), par Mireille Rambaud, tome II [études I à X, soit 2357 actes], Paris, Archives nationales, 1971, p. 843 (instrument de recherche imprimé dématérialisé, certaines notices sont plus détaillées dans la version intégrale accessible en ligne par la rubrique 'Autres instruments de recherche', voir contexte dans le Plan d’orientation général - Notaires de Paris, guides thématiques du Minutier).
    - Dugué (Guillaume), maître peintre et doreur, rue Saint-Honoré § Inventaire après la mort de Claude Hourneau, femme de Jean Guitton, 22 mars 1724; MC/ET/V/323
      inventaire; Dugué, Guillaume; Hourneau, Claude; Guitton, Jean
  - Minutes. 1724, mai - 1724, juillet, mai 1724 - juillet 1724; MC/ET/V/324
    - Fremont (Claude) serrurier rue Saint-Nicolas § Transport de rente, 9 mai 1724; MC/ET/V/324
      transport de droits; Fremont, Claude
    - Beauvau (Léonard) maître menuisier; rue Poissonnière § Apprentissage, 12 juin 1724; MC/ET/V/324
      contrat d'apprentissage; Beauvau, Léonard
    - Menuisier (apprentissage) § Gabriel Moyneau, gagne denier, met son fils Simon Pierre Moyneau, âgé de 15 ans, pour 6 ans, chez Léonard Boneau, maître menuisier. Nourri, logé, blanchi, sans deniers déboursés., 12 juin 1724; MC/ET/V/324
      contrat d'apprentissage; Moyneau, Gabriel; Moyneau, Simon Pierre; Boneau, Léonard
    - Corny (Jacques) tapissier, valet de chambre du marquis de Cruy au Palais Royal § Mariage de .., 7 juillet 1724; MC/ET/V/324
      contrat de mariage; Corny, Jacques
    - Hannier (Guillaume), marchand orfèvre joaillier, rue de la Haute Vannerie § Mariage de .., 12 juillet 1724; MC/ET/V/324
      contrat de mariage; Hannier, Guillaume
    - Hannier (Jean), marchand orfèvre, rue de la Haute Vannerie § Mariage du fils de .., 12 juillet 1724; MC/ET/V/324
      contrat de mariage; Hannier, Jean
    - Hannier (Jean Pierre), orfèvre, à Paris § Présent au mariage de son frère, 12 juillet 1724; MC/ET/V/324
      contrat de mariage; Hannier, Jean Pierre
    - Hannier (Nicolas), orfèvre, à Paris § Présent au mariage de son frère, 12 juillet 1724; MC/ET/V/324
      contrat de mariage; Hannier, Nicolas
  - Minutes. 1724, août - 1724, décembre, août 1724 - décembre 1724; MC/ET/V/325
    - Bigot (Germain) maître tourneur rue de la Tacherie § Désistement, 18 août 1724; MC/ET/V/325
      Bigot, Germain
    - Quillard (Jean Baptiste) tapissier à la Manufacture des Gobelins rue des Trois Couronnes § Mariage de .., 19 août 1724; MC/ET/V/325
      contrat de mariage; Quillard, Jean Baptiste
    - Lecomte (Thomas) maçon entrepreneur des bâtiments rue de la Tannerie § Vente, 19 septembre 1724; MC/ET/V/325
      acte de vente; Lecomte, Thomas
    - Vougny (Gabriel), marchand orfèvre, rue Aubry-le-Boucher § Don mutuel, 21 septembre 1724; MC/ET/V/325
      donation; Vougny, Gabriel
    - Saintes (Charles) maître fondeur rue de Deux Hermites § Mariage de .., 12 novembre 1724; MC/ET/V/325
      contrat de mariage; Saintes, Charles
    - Peridier (Brice) ébéniste rue Saint Antoine § Alloué, 14 décembre 1724; MC/ET/V/325
      Peridier, Brice
    - ébéniste (alloué) § Catherine Saulnier, veuve de Claude Golard, met son fils Pierre Golard, âgé de 17 ans, pour 3 ans, chez Brice Peridier, ébéniste. Nourri, logé; moyennant 150 l., 14 décembre 1724; MC/ET/V/325
    - Faure (Laurent) horloger rue des Marmousets § Mariage de .., 17 décembre 1724; MC/ET/V/325
      contrat de mariage; Faure, Laurent
    - Mitoire (Pierre) horloger rue du Petit Pont § Mariage de sa fille, 17 décembre 1724; MC/ET/V/325
      contrat de mariage; Mitoire, Pierre
    - Pelé (Pierre) cartier papetier rue de la Verrerie § Don mutuel, 18 décembre 1724; MC/ET/V/325
      donation; Pelé, Pierre
    - Faure (Etienne) lapidaire § présent au mariage de son cousin, 17 décembre 1727; MC/ET/V/325
      contrat de mariage; Faure, Etienne
  - Minutes. 1725, janvier - 1725, avril, janvier 1725 - avril 1725; MC/ET/V/326
    - Malet (Nicolas François) maître menuisier ébéniste grande rue du fg. Saint-Antoine § Transport de bail, 25 janvier 1725; MC/ET/V/326
      bail; Malet, Nicolas François
    - Lelay (Michel) maître potier; rue Bordet § Inventaire après le décès de .., 5 février 1725; MC/ET/V/326
      inventaire; Lelay, Michel
    - Leloy (Michel) maître potier d'étain rue Bordet § Renonciation, 12 février 1725; MC/ET/V/326
      Leloy, Michel
    - Creté (Robert) maître serrurier rue Saint Etienne des Grez § Constitution de viagère de sa veuve, 21 février 1725; MC/ET/V/326
      Creté, Robert
    - Quittance par Jean-Baptiste Lemoine, aux marguilliers de Saint-Jean-en-Grève, de 3.668 livres 1 sol, faisant avec 8.207 livres 19 sols que ledit Lemoine reconnaît avoir reçues, la somme de 12.000 livres, à laquelle a été réduit le montant des travaux qu'il a faits jusqu'à ce jour; ledit Lemoine déclare qu'il fait don et remise du surplus de ses mémoires à ladite fabrique. Mainlevée par les créanciers de Jean-Baptiste Lemoine (parmi lesquels on relève François Dufour, sculpteur, demeurant grande rue du faubourg-Saint-Denis) des saisies-arrêts et oppositions qu'ils avaient faites sur lui entre les mains des curé et marguilliers de ladite paroisse., 21 mars 1725; MC/ET/V/326
      Le sieur Lemoine déclare son intention de se pourvoir contre le sieur Fichon, sculpteur, à cause de 104 livres que les marguilliers lui ont retenues pour ledit Fichon, ce qui est contraire à la convention passée entre les deux artistes.
  - Minutes. 1725, mai - 1725, août, mai 1725 - août 1725; MC/ET/V/327
    - Vigneron (Pierre) maître coutelier rue de la Coutellerie § Apprentissage, 29 mai 1725; MC/ET/V/327
      contrat d'apprentissage; Vigneron, Pierre
    - Coutelier (apprentissage) § Catherine de Milly, femme de Nicolas de Bonneville, charpentier, met son fils René Debonneville, âgé de 15 ans, pour 5 ans, chez Pierre Vigneron, maître coutelier, Logé, nourri, blanchi. Moyennant 100 l., 29 mai 1725; MC/ET/V/327
    - Dugué (Guillaume), maître peintre, rue Saint-Honoré § Transaction, 29 août 1725; MC/ET/V/327
      accord; Dugué, Guillaume
  - Minutes. 1725, septembre - 1725, décembre, septembre 1725 - décembre 1725; MC/ET/V/328
    - Guérin (Dominique) marchand évantailliste rue Bourg Labbé § Mariage de .., 11 novembre 1725; MC/ET/V/328
      contrat de mariage; Guérin, Dominique
    - Inventaire après décès d'Anne Chesneau, veuve d'Étienne de Marisy, marchand bourgeois de Paris, dressé dans son appartement, chez les religieuses de Saint-Magloire, rue Saint-Denis, à la requête d'Isaac Thelusson, banquier, demeurant rue Michel-le-Comte, exécuteur testamentaire de la défunte, à celle d'Anne-Madeleine de Marisy, épouse de Pierre Jouvencel, sa fille, et à celle de François et Étienne Dean, ses petits-fils.- Les tableaux et estampes, numérotés 1 à 104, sont estimés par André Tramblin, peintre de l'académie de Saint-Luc, demeurant quai de Gesvres., 6 décembre 1725; MC/ET/V/328
      TABLEAUX.
      104 tableaux sans noms d'auteurs peints sur toile, sur bois, sur cuivre, sur satin, en miniature, prisés entre 20 sols et 50 livres: sujets religieux, 15; mythologie, 3; sujets historiques, 2; portraits, 9 (Louis XIV, La Reine, Mr. Tourton, autres non spécifiés); genre, 21; paysages, 23; natures mortes, 11; figures, 4; 15 tableaux dont les sujets ne sont pas spécifiés.
      ESTAMPES.
      Quatre estampes de l'Albane, 'différents sujets', b.b.d., n° 71 ... 40 l.
      Plusieurs autres estampes encadrées.
      Documents du Minutier central concernant l'histoire de l'art (1700-1750), par Mireille Rambaud, tome II [études I à X, soit 2357 actes], Paris, Archives nationales, 1971, p. 848 (instrument de recherche imprimé dématérialisé, certaines notices sont plus détaillées dans la version intégrale accessible en ligne par la rubrique 'Autres instruments de recherche', voir contexte dans le Plan d’orientation général - Notaires de Paris, guides thématiques du Minutier).
  - Minutes. 1726, janvier - 1726, 4 février, janvier 1726 - 4 février 1726; MC/ET/V/329
    Acte(s) de la même période coté(s) séparément:
    Voir aussi MC/ET/XXXIX/330, MC/ET/XXXIX/331.
    1 acte du 4 février. Minutes du 27 janvier au 7 mai 1726 portées chez Me Perichon (étude XXXIX), Cadot étant alors malade. Sur l'anveloppe nota: 'il ne se trouve aucune minutette depuis le 27 janvier 1726, jusques et compris le 7 may, suivant, parce que maistre Cadot est tombé malade ledit jour 27 janvier, attaqué de paralisie, dont il n'a pas guéri et n'a pu signer, ce qui a esté cause que tous les actes ont esté passés pendant cette maladie, ainsy que quelques uns passés avant, que Me Cadet n'avait pas signés, ont esté portés à Me. Perichon, notaire qui les a en sa possession et chez lequel ont peut en livrer les expéditions', signé: Lefebvre.
  - Minutes (constitutions de rentes publiques). 1714, janvier - 1714, février, janvier 1714 - février 1714; MC/ET/V/330
    Édit de décembre 1713, 6 millions et 14 millions livres sur les tailles.
    constitution de rente
    - MARCHAND (Charles) Marchand tapissier Paris. § Constitution de rente pour la veuve de .., 25 janvier 1714; MC/ET/V/330
      constitution de rente; Marchand, Charles
  - Minutes (constitutions de rentes publiques). 1714, mars, mars 1714; MC/ET/V/331
    Édit de mars 1714, 6 millions et 14 millions livres sur les tailles.
    - DUBE NEFICE DELAMOTHE (Louis) Maître doreur Paris § Constitution de rente par .., 19 mars 1714; MC/ET/V/331
      constitution de rente; Dube Nefice Delamothe, Louis
    - LAUDOIN (Leonnard) Maître maçon; Paris - § Constitution de rente par ..; 2 actes, 12 mai 1714; MC/ET/V/331
      constitution de rente; Laudoin, Leonnard
    - Constitution par le prévôt des marchands et les échevins de Paris, de 88 livres de rente viagère sur les aides et gabelles, au profit de Jeanne Cautrais, femme de Mathieu Malherbe, graveur du roi à la Monnaie, demeurant rue des Cinq-Diamants, moyennant 2.200 livres. - La quittance du garde du trésor royal, en date du 31 décembre 1722, est jointe., 23 avril 1723 - juillet 1727; MC/ET/V/331
      En marge: 1726, 1er juillet. Réduction de la rente à 52 livres 16 sols.
      1727, juillet [?]. Rétablissement du cours de la rente à 88 livres.
  - Minutes (constitutions de rentes publiques). 1714, avril, avril 1714; MC/ET/V/332
    Édit d'avril 1714, 6 millions et 14 millions livres sur les tailles.
    - GAHET (François) Maître doreur Paris § Constitution de rente., 7 avril 1714; MC/ET/V/332
      constitution de rente; Gahet, François
    - GORET (Charles) Maître horloger Paris § Constitution de rente .., 16 avril 1714; MC/ET/V/332
      constitution de rente; Goret, Charles
  - Minutes (constitutions de rentes publiques). 1714, mai - 1714, juillet, mai 1714 - juillet 1714; MC/ET/V/333
    Édits de mai à juillet 1714, 6 millions et 14 millions livres sur les tailles.
    - Constitution par le prévôt des marchands et les échevins de Paris, au profit de Simon Mazière, de 185 livres de rente perpétuelle sur les aides et gabelles, moyennant 4.685 livres. - La quittance du garde du trésor, en date du 21 avril 1714, est jointe., 5 mai 1714 - 6 octobre 1719; MC/ET/V/333
      A la suite: 1719, 6 octobre. Quittance de remboursement.
    - LAUDOIN (Léonard) Maître maçon; Paris § Constitution de rente, 7 mai 1714; MC/ET/V/333
      constitution de rente; Laudoin, Léonard
    - LOMBARD (François) Tapissier Paris § Constitution de rente, 18 mai 1714; MC/ET/V/333
    - Mirel (Jacques), menuisier du roi, à Paris § Constitution de rente -, 13 juin 1714; MC/ET/V/333
      constitution de rente; Mirel, Jacques
  - Minutes (constitutions de rentes publiques). 1714, août - 1714, décembre, août 1714 - décembre 1714; MC/ET/V/334
    Édits d'août à décembre 1714, 6 et 14 millions de livres sur les tailles.
  - Minutes (constitutions de rentes publiques). 1720, septembre - 1720, décembre, septembre 1720 - décembre 1720; MC/ET/V/335
    Édit de juin 1720, sur 25 millions de livres sur les aides gabelles.
    - LAUDOUÏN (Léonard) Maître maçon; Rue du Cherche Midi § Constitution de rente .., 19 septembre 1720; MC/ET/V/335
      constitution de rente; Laudouïn, Léonard
    - LAUDOÏN (Léonard) Maître maçon; Rue du Cherche Midi § Constitution de rente .., 23 novembre 1720; MC/ET/V/335
      constitution de rente; Laudoïn, Léonard
  - Minutes (constitutions de rentes publiques). 1721, janvier - 1721, juillet, janvier 1721 - juillet 1721; MC/ET/V/336
    - HUDIÉ (Jean) Maître sculpteur Paris § Constitution de rente, 11 mars 1721; MC/ET/V/336
      constitution de rente; Hudié, Jean